Minutes et répertoires du notaire Nicolas FARDEAU, 1574 - 15 novembre 1596 (étude XXXIII)
Archives nationales
Minutes et répertoires du notaire Nicolas FARDEAU (étude XXXIII)
1574 - 15 novembre 1596
MC/ET/XXXIII/208 - MC/ET/XXXIII/229
Etude XXXIII; Fardeau, Nicolas
Archives nationales de France
Minutes et répertoires: la loi 2008-696 du 15 juillet 2008 relative aux archives a fixé à 75 ans à compter de la date de l'acte, ou à 25 ans à compter de la date du décès de l'intéressé si ce délai est plus bref, le délai de communication des minutes et répertoires des notaires; ce délai est porté à 100 ans à compter de la date de l'acte si le document se rapporte à un mineur (code du Patrimoine, articles L213-2, 4e d et 5e).
Autres documents de l'étude (dossiers de clients, comptabilité...): s'agissant d'archives privées, ces documents sont communicables selon les modalités fixées par le déposant ou le donateur.
Certains documents ne sont pas accessibles en raison de leur mauvais état de conservation.
Versement
Attention: ce notaire n'a pas laissé de répertoire pour son activité dans l'étude XXXIII
Accès aux instruments de recherche de tous les notaires de l’étude XXXIII
Archives de l'étude XXXIII
- Minutes de Nicolas FARDEAU, 1574 - 1596; MC/ET/XXXIII/208 - MC/ET/XXXIII/229
  - Minutes. 1574, MC/ET/XXXIII/208; registre
    Informations concernant le classement:
    Le niveau inférieur de description, quand il existe, correspond aux minutes d'actes. Toutes les minutes ne sont pas forcément décrites une à une. Les descriptions de ces minutes sont plus ou moins détaillées.
    - Testament de Guillaume de Heucourt, prêtre, curé de Montgeron (91) au diocèse de Paris, gisant au lit, malade, à Paris, rue du Puits d'Arras., 3 janvier 1574; MC/ET/XXXIII/208
      Origine de l'information:
      Étude XXXIII, contrats de mariages, testaments, inventaires après décès, 1556-1598 (ET/XXXIII/41 à 58, 171 à 210 soit 1306 actes), par Pierre-Yves Louis, 1991-1994 (fichier papier entièrement dématérialisé; voir contexte dans le Plan d’orientation général - Notaires de Paris, guides thématiques du Minutier).
      Date de création de la notice: 2007
      testament; Heucourt, Guillaume de; curé
    - Contrat de mariage entre Jean Aveline, laboureur à Ambrainvilliers, paroisse de Verrières-le-Buisson (91) et Guillemette David, veuve de Nicolas Cruste, marchand à Verrières-le-Buisson (91)., 9 janvier 1574; MC/ET/XXXIII/208
      contrat de mariage; Verrières-le-Buisson (Essonne); Aveline, Jean; David, Guillemette; Cruste, Nicolas; agriculteur; commerçant
    - Marché par Antoine Couvresel, boulanger à Paris, rue Saint-Denis, pour la fourniture, pendant un an de ce jour, de tout le pain blanc du chapitre, chaque pain pesant 8 onces, et cuit la nuit précédente, qui sera nécessaire au collège du Cardinal-Lemoine moyennant 18 douzaines de pain du poids susdit par septier de blé bailli par le collège qui a dès à présent remis 3 septiers et fournira au fur et à mesure., 14 janvier 1574; MC/ET/XXXIII/208
      Collèges et université de Paris au XVIe siècle (env. 9000 actes), par Madeleine Jurgens, Pierre-Yves Louis, Agnès Masson et Xenia Pamfilova, v. 1950, 1985-1994. (fichier papier entièrement dématérialisé; voir contexte dans le Plan d’orientation général - Notaires de Paris, guides thématiques du Minutier).
      Date de création de la notice: 2009
      marché; Cardinal Lemoine (collège du); Couvresel, Antoine; boulanger
    - Bail pour 4 ans par Jean Durant, seigneur de La Faye, avocat au Parlement, à Charles de Ronsard, aumônier du roi, abbé de Tiron, et Jeanne Tiercelin, dame de Mantheaux, veuve de Simon Le Jeune, chevalier de l'ordre du roi, d'une maison sise rue de Bièvre, moyennant 200 l.t. de loyer annuel. Maître Etienne Pasquier, avocat au Parlement, s'est constitué caution pour lesdits Ronsard et dame de Mantheaux., 14 janvier 1574; MC/ET/XXXIII/208
      Histoire littéraire XVIe siècle, par Catherine Grodecki, Madelaine Jurgens, Pierre-Yves Louis, Xenia Pamfilova, 1972-1994 (fichier papier entièrement dématérialisé; voir contexte dans le Plan d’orientation général - Notaires de Paris, guides thématiques du Minutier).
      Date de création de la notice: 2012
      bail; Bièvre (rue de); Durant, Jean; Ronsard, charles de; Tiercelin, Jeanne; Pasquier, Etienne; avocat au parlement (Ancien Régime); prêtre; abbé
    - Caution fournie par Etienne Pasquier, avocat au Parlement, pour Charles de Ronsard, abbé de Tiron, et la dame de Mantheaux, preneurs de bail. acte même date, précisant les conditions de la caution., 14 janvier 1574; MC/ET/XXXIII/208
      cautionnement; Pasquier, Etienne; Ronsard, Charles de; Mantheaux, Madame; avocat au parlement (Ancien Régime); abbé
    - Transport moyennant 120 livres de la livre de rente annuelle (constituées le 13 février 1562 par sire Jacques Gasnier, marchand bourgeois de Paris) par Macé Berthe, marchand et grand bedel de la Nation de France, à Jean Le Beau, procureur en la Chambre des Comptes, comme tuteur d'André et Louise Le Beau, ses frère et sœur, enfants de défunts Etienne Le Beau, procureur en la Chambre des Comptes, et Etiennette Parent., 15 janvier 1574; MC/ET/XXXIII/208
      Date de révision: 2010
      transport de droits; Berthe, Macé; Gasnier, Jacques; Le Beau, André; Le Beau, Etienne; Le Beau, Jean; Le Beau, Louise; Parent, Etiennette; huissier; commerçant; procureur du roi (Ancien Régime)
    - Donation entres vifs par Charles Gillemert, doyen de la province de Reims en l'Université de Paris, à Marguerite Gillemert, veuve de Jean de Chézy et Perrette Gillemert, épouse de Jacques Grosselin, ses sœurs, de tous les droits en la succession de Jacques Gillemert, leur frère., 2 février 1574; MC/ET/XXXIII/208
      donation; Chézy, Jean de; Gillemert, Charles; Gillemert, Jacques; Gillemert, Marguerite; Gillemert, Pérette; Grosselin, Jacques; doyen d'université
    - Bail de principauté déclaré nul par acte du 8 juin 1574. Collège du Cardinal-Lemoine., 6 février 1574; MC/ET/XXXIII/208; fol.57
      bail; Cardinal Lemoine (collège du); directeur d'établissement d'enseignement; enseignant
    - Bail pour 6 ans de la Saint-Rémy 1574, par le Collège du Cardinal-Lemoine, à maître Michel Aubourg, licencié en théologie, de la principauté, et pédagogue dudit Collège moyennant 80 livres pour les trois premières années et 60 livres durant les trois dernières à payer par le Collège., 6 février 1574; MC/ET/XXXIII/208
      Collèges et université de Paris au XVIe siècle (env. 9000 actes), par Madeleine Jurgens, Pierre-Yves Louis, Agnès Masson et Xenia Pamfilova, v. 1950, 1985-1994 (fichier papier entièrement dématérialisé; voir contexte dans le Plan d’orientation général - Notaires de Paris, guides thématiques du Minutier).
      Date de création de la notice: 2008
      bail; Cardinal Lemoine (collège du); Aubourg, Michel; étudiant; enseignant
    - Pour subvenir à ses maladies et nécessités, Dominique Boullard, le jeune, étudiant, cède à Dominique Boullard, l'aîné, son oncle, prêtre, curé de Saint-Germain-en-Laye, un demi quartier de vigne à Saint-Germain-en-Laye, lieu-dit Gourdine, moyennant 41 livres 10 sols 6 deniers, avec possibilité de moyennant 45 livres., 9 février 1574; MC/ET/XXXIII/208
      acte de vente; Saint-Germain-en-Laye (Yvelines); Boullard, Dominique; étudiant; prêtre; curé
    - Quittance de 700 livres 1 sol et 4 deniers par le collège Fortet à Jeanne Ribier, veuve de Jean Frolo, seigneur de Champrozé, avocat au Parlement et prévost de Tournon-en-Brie, par les mains de Jean Prévost, son gendre, avocat en Parlement et prévôt de Tournon-en-Brie, pour le rachat et arrérages de 20 écus couronnes de rente modérés à 35 livres de rente constituées au collège par Jean Frolo, avocat au Châtelet et prévôt de Tournon par contrat Charles de Rouville et Agnan Pichon du 4 février 1509., 26 février 1574; MC/ET/XXXIII/208
      quittance; Fortet (collège de); Draveil (Essonne); Tournan-en-Brie (Seine-et-Marne); Ribier, Jeanne; Frolo, Jean; avocat au parlement (Ancien Régime); prévôt (Ancien Régime); avocat
    - Bail pour 9 ans de la Saint-Martin 1575 et moyennant 36 livres par an d'une pièce de terre de 5 arpents transformée en vignes et de 21 autres arpents de vigne à Magny-Saint-Loup (Boutigny) par le collège du Cardinal-Lemoine à Etienne et Jean Rossignol, frères, laboureurs à Ségy près de Meaux (Quincy-Voisins)., 9 mars 1574; MC/ET/XXXIII/208; fol.121°
      bail; Cardinal Lemoine (collège du); Boutigny (Seine-et-Marne); Quincy-Voisins (Seine-et-Marne); Rossignol, Etienne; Rossignol, Jean; agriculteur
    - Quittance par le collège du Cardinal-Lemoine des droits de lots et ventes à lui dus par Guillaume Colleret procureur et commis au greffe du Châtelet à cause de l'adjudication qui leur a été faite par arrêt du Parlement du 23 décembre 1573 de deux maisons à Paris, sur le quai de la Tournelle., 15 mars 1574; MC/ET/XXXIII/208
      quittance; Cardinal Lemoine (collège du); Tournelle (quai de la); Colleret, Guillaume
    - Donation mutuelle de tous leurs meubles, acquets et conquets immeubles entre Philippe Hozeman, conseiller au Châtelet, et Catherine Badouleau, sa femme., 16 mars 1574; MC/ET/XXXIII/208
      donation; Hozeman, Philippe; Badouleau, Catherine
    - Quittance de rachat concernant Christophe Labbé, maître peintre à Paris., 16 mars 1574; MC/ET/XXXIII/208
      Histoire de l'art XVIe siècle, 1530-1600 (2698 actes), par Catherine Grodecki, 1971-1986 (fichier papier entièrement dématérialisé; voir contexte dans le Plan d’orientation général - Notaires de Paris, guides thématiques du Minutier).
      quittance; Labbé, Christophe; peintre
    - Donation mutuelle de tous leurs biens meubles, acquets et conquets immeubles, entre Adam Ymbert, tapissier demeurant au logis de Madame de Carnavallet sis à Paris, à la Couture Sainte-Catherine, et Claude Boulert, sa femme., 22 mars 1574; MC/ET/XXXIII/208
      donation; Couture-Sainte-Catherine (rue de la); Ymbert, Adam; Canarvallet, Madame de; Boulert, Claude; tapissier
    - Bail pour 3 ans de la Saint-Rémy 1574 de la cure Notre-Dame d'Avrainville moyennant un muid de blé, un demi muid d'avoine et un muid de vin à prendre sur le gros de la cure, par Hugues Barbot, maître et régent en la faculté des arts et bachelier en théologie, demeurant au Collège d'Harcourt, cure d'Avrainville, à Jean Joume, prêtre demeurant à Avrainville, 23 mars 1574; MC/ET/XXXIII/208
      bail; Avrainville (Essonne); Harcourt (collège d'); Barbot, Hugues; prêtre; bachelier; curé
    - Transaction au sujet de la perception des revenus de Saint-Laurent-de-Courtry-en-Brie (77), entre Simon Hanus, principal du collège des Bons-Enfants près la Porte Saint-Victor, naguères prieur de Coutry et à présent de Cernon, et Hilaire Maillard, prêtre, naguères prieur de Cernon, et à présent de Courtry., 24 mars 1574; MC/ET/XXXIII/208
      Informations complémentaires:
      Précisions sur les lieux: Courtry (Seine-et-Marne)--Saint-Laurent (église)
      accord; Courtry (Seine-et-Marne); Saint-Victor (faubourg); Hanus, Simon; Maillard, Hilaire; abbé; directeur d'établissement d'enseignement; enseignant; prêtre
    - Bail pour 9 ans du jour de la Saint-Martin 1575 et moyennant 45 livres par an de terres à Coulommiers-en-Brie (77) près de Saint-Fiacre-en-Brie par le collège du Cardinal-Lemoine à Jean Lhomme, laboureur audit lieu., 1er avril 1574; MC/ET/XXXIII/208
      bail; Cardinal Lemoine (collège du); Coulommiers (Seine-et-Marne); Lhomme, Jean; agriculteur
    - Contrat de mariage entre Berhelin Marchant, marchand de vins à Paris, et Marie Brement, fille de défunt Quentin Brement, marchand à Auxerre (89) et de Claude Pineau., 18 avril 1574; MC/ET/XXXIII/208
      contrat de mariage; Auxerre (Yonne); Marchant, Berthelin; Brement, Marie; Brement, Quentin; Pineau, Claude; commerçant; commerçant
    - Quittance par Nicolas Winet, boursier et procureur et receveur du collège du Cardinal-Lemoine, à Francis Le Jay, clerc au greffe civil du Parlement et commis au régent et gouvernement des maisons sises sur le quai de la Tournelle ayant appartenu à Claude Genest, veuve de Gilles Boullard, et adjugés à Guillaume Collette et à Nicolas Sauge, clerc au greffe du Châtelet, de 232 livres 9 sols 6 deniers pour arrérages échus à Noël 1573 à cause de 30 livres 10 sols de rente dus au collège sur ces maisons., 24 avril 1574; MC/ET/XXXIII/208
      quittance; Cardinal Lemoine (collège du); Tournelle (quai de la); Winet, Nicolas; Le Jay, Francis; étudiant; comptable
    - Quittance de 328 livres par l'abbaye de Sainte-Geneviève de Paris au collège du Cardinal-Lemoine pour rachat et arrérages de 25 livres de rente constituées par le collège le 16 décembre 1542 à Jean Le Jay, marchand de drap de soie., 27 avril 1574; MC/ET/XXXIII/208
      quittance; Cardinal Lemoine (collège du); Sainte-Geneviève (abbaye); Le Jay, Jean; négociant
    - Transport, moyennant 60 livres pour le rachat et 16 livres 5 sols pour les arrérages dus, par le collège Fortet à Claude Cayard, bourgeois de Paris, qui était garant du paiement de la rente et a été condamné à l'acquitter par sentence du Prévôt de Paris du 17 mars 1774, de 100 sols tournois de rente constituées le 6 juin 1539 à Isabeau Duret qu'elle a légués au collège., 3 mai 1574; MC/ET/XXXIII/208
      cession; Fortet (collège de); Cayard, Claude
    - Hilaire Paultonnyer, marchand libraire à Paris, rue Saint-Jean-de-Beauvais, prend à loyer pour 6 ans du jour de la Saint-Jean-Baptiste 1574 de Sire Jean Mascot, bourgeois de Paris et marchand de chevaux, une maison à Paris, rue Saint-Jean-de-Beauvais, près le Clos Bruneau où il est demeurant, moyennant 100 livres par an., 15 mai 1574; MC/ET/XXXIII/208
      Métiers du livre, étude XXXIII, 1552-1590 (438 actes), par Pierre-Yves Louis, 1991-1994 (fichier papier entièrement dématérialisé; voir contexte dans le Plan d’orientation général - Notaires de Paris, guides thématiques du Minutier).
      Date de création de la notice: 2004
      bail; Jean-de-Beauvais (rue); Paultonnyer, Hilaire; Mascot, Jean; libraire; commerçant
    - François Henry, archer à cheval, lieutenant du guet de Paris, promet, moyennant 1.700 livres, à Jean Gossu, marchand de bois, bourgeois de Paris, de lui céder son état d'archer, lieutenant du guet à cheval de Paris et de le mettre en possession de lettres lui permettant d'y être reçu dans le jour Saint Jean-Baptiste prochain, 19 mai 1574; MC/ET/XXXIII/208
      Et procuration pour résigner du même jour.
      Personnages, métiers, lieux, 1552-1589, étude XXXIII (567 actes), par Pierre-Yves Louis, 1991-1994 (fichier papier entièrement dématérialisé; voir contexte dans le Plan d’orientation général - Notaires de Paris, guides thématiques du Minutier).
      promesse; Henry, François; Gossu, Jean; commerçant
    - Constitution, moyennant 300 livres, de 25 livres de rente à l'abbaye Sainte-Geneviève de Paris par Jean Choisny, avocat au Parlement, demeurant à Chatellerault (86) et François Choisny, son fils, bachelier en médecine, demeurant au collège de Boncourt. Et quittance de rachat par François Choisny, médecin de la Reine de Navarre le 16 août 1582., 22 mai 1574 - 16 août 1582; MC/ET/XXXIII/208
      constitution de rente; quittance; Châtellerault (Vienne); Sainte-Geneviève (abbaye); Boncourt (collège de); Choisny, Jean; Choisny, François; avocat au parlement (Ancien Régime); médecin; bachelier
    - Transaction fixant à 184 livres la somme due par Guillaume Bazille, chevaucheur d'écurie du Roi tenant la poste à Courcelles, diocèse de Sens au collège du Cardinal-Lemoine pour la ferme des terres du collège audit Courcelles., 24 mai 1574; MC/ET/XXXIII/208
      accord; Cardinal Lemoine (collège du); Bazille, Guillaume; maître de poste
    - Nicole Le Mareschal, abbé de Lieudieu, diocèse et bailliage d'Amiens, logé au collège Saint-Bernard, se porte caution envers le collège de Frère Ysambert Le Tellier, prêtre, religieux de l'abbaye de Valpasse, diocèse de Rouen, à présent boursier du collège Saint-Bernard, pour les comptes qu'il rendra de la recette et dépense du collège., 25 mai 1574; MC/ET/XXXIII/208
      cautionnement; Bernardins (collège des); Gruchet-le-Valasse (Seine-Maritime); Le Mareschal, Nicole; Le Tellier, Ysambert; prêtre; religieux; étudiant; abbé
    - Vente par Denise Barbe, veuve de Claude Zoline, docteur en médecine et ses enfants, Maris Zoline, épouse de Philibert Landenot, aussi docteur en médecine; Denise Zoline, mineure, et Claude Zoline, fils majeur à Pierre Le Maigre, marchand mercier à Paris, des 4/5 d'une maison à Paris, rue Saint-Denis, Le Pot d'Etain, moyennant 1.300 livres., 26 mai 1574; MC/ET/XXXIII/208
      acte de vente; Pot d'Etain (enseigne du); Saint-Denis (rue); Barbe, Denise; Landenot, Philibert; Le Maigre, Pierre; Zoline, Claude; Zoline, Denise; Zoline, Marie; docteur d'université; commerçant
    - Testament d'Arthus Marchant, menuisier au hameau des Codes, paroisse de Boisguillaume (76), près Rouen, gisant au lit, malade, à Paris, rue de Bièvre. - (Voir aussi la vente des biens meubles du défunt par sa veuve, Marion Du Fresne - 12 juin 1574, n°231), 30 mai 1574; MC/ET/XXXIII/208
      testament; Bièvre (rue de); Marchant, Arthus; Du Fresne, Marion; menuisier
    - Testament d'Anne Anceau, veuve de Noël Parageau, marchand bourgeois de Paris, ' au lit, malade '., 5 juin 1574; MC/ET/XXXIII/208
      testament; Anceau, Anne; Parageau, Noël; commerçant
    - Bail pour 9 ans de la Saint-Martin 1574 et moyennant 4 muids 2 septiers de grain, 2/3 blé 1/3 seigle, et un porc gras valant 8 livres, de 92 arpents tant terre que pré à Sarcelles (95) par le collège du Cardinal-Lemoine à Guillaume Bazille, chevaucheur d'écurie du Roi tenant la poste à Sarcelles (95) et à Jean Bazille, son fils, aussi chevaucheur d'écurie du Roi, tenant la poste à Bourg-la-Reine (92), époux de Michelle de Vallefort., 8 juin 1574; MC/ET/XXXIII/208
      bail; Cardinal Lemoine (collège du); Sarcelles (Val-d'Oise); Bourg-la-Reine (Hauts-de-Seine); Bazille, Guillaume; maître de poste
    - Etienne Lafille, docteur régent en théologie, collège du Cardinal Lemoine. Bail principauté à Michel Aubourg., 8 juin 1574; MC/ET/XXXIII/208
      bail; Cardinal Lemoine (collège du); Aubourg, Michel; Lafille, Etienne; docteur d'université
    - Bail, annulant celui du 6 février, pour 6 ans de la Saint-Rémy 1574 et moyennant 90 livres les trois premières années, et 60 livres les trois dernières, de la Principauté, et pédagogue du Collège du Cardinal-Lemoine par le grand maître, prieur séculier et boursiers du Collège à Michel Aubourg, licencié en théologie (charges développées)., 8 juin 1574; MC/ET/XXXIII/208
      Parmi les boursiers: Adrien Beaurin, Sanson Cordonnier, Nicolas Delastre, Jacques Dupré, Pierre Framery, Charles Gillemer, Nicolas Herbin, Jacques Lampereur, Hercule Langlois, Etienne Robache et Nicolas Wanel.
      bail; Cardinal Lemoine (collège du); Aubourg, Michel; Beaurin, Adrien; Cordonnier, Sanson; Framery, Pierre; Gillemer, Charles; Herbin, Nicolas; Lampereur, Jacques; Langlois, Hercule; Wanel, Nicolas; Robache, Etienne; Delastre, Nicolas; Dupré, Jacques; étudiant; enseignant; directeur d'établissement d'enseignement; enseignant
    - Testament de Guillemine Le Rat, veuve de René Le Lanyer, serrurier à Laval (53), gisant au lit, malade, rue Neuve Sainte-Geneviève, au faubourg Saint-Marcel, en l'hôtel ' Le Maillet '. (et codicille du 13 juin et 20 juin 1574)., 12 juin 1574; MC/ET/XXXIII/208
      testament; Neuve-Sainte-Geneviève (rue); Le Rat, Guillemine; Le Lanyer, René; serrurier
    - Transaction entre Guillaume Darnecourt, bachelier en théologie au collège de Navarre, et Jean Denisot, régent au collège de Montagu, au sujet du doyenné de la province de Reims en l'université, que Deniset (Denisot) abandonne au profit des Darnecourt et de Pierre Rozay, principal des artiens du collège de Navarre., 14 juin 1574; MC/ET/XXXIII/208
      accord; Reims (collège de); Darnecourt, Guillaume; Deniset, Jean; Denisot, Jean; Rozay, Pierre; bachelier; directeur d'établissement d'enseignement; enseignant
    - Transport moyennant 600 livres de 50 livres de rente, par Jacques de Beauvais, notaire et secrétaire du roi, à Philippe Allain, docteur régent en médecine., 14 juin 1574; MC/ET/XXXIII/208
      transport de droits; Allain, Philippe; Beauvais, Jacques de; docteur d'université; notaire; secrétaire du roi (Ancien Régime)
    - Contrat de mariage entre Jacques Le Masson, praticien demeurant au faubourg Saint-Germain-des-Prés, et Fleurance Babin, veuve d'Antoine Garaut, correcteur d'imprimerie à Paris, rue des Carmes., 17 juin 1574; MC/ET/XXXIII/208
      contrat de mariage; Saint-Germain-des-Prés (hameau); Carmes (rue des); Le Masson, Jacques; Babin, Fleurone; Garant, Antoine
    - Testament de Jean de Tresmes, écuyer, habitant de Toulouse (31), malade, à l'hôtel du Lion d'Or, rue de Bièvres., 18 juin 1574; MC/ET/XXXIII/208
      testament; Tresmes, Jean de
    - Vente par Jean Arrondelle, marchand orfèvre à Mantes-sur-Seine (78) et Geneviève de Barnet, sa femme, à Simon Laffille, scribe de l'Université de Paris, d'un quart en un sixième d'une maison à Paris, rue Saint-Jean-de-Beauvais, du propre de la vendeuse, moyennant 60 livres., 18 juin 1574; MC/ET/XXXIII/208
      acte de vente; Mantes-la-Jolie (Yvelines); Jean-de-Beauvais (rue); Arrondelle, Jean; Barnet, Geneviève de; Laffille, Simon; orfèvre
    - Bail pour 99 ans, à compter de la Saint-Jean-Baptiste 1574, et moyennant 10 sols parisis de cens, à l'abbaye Sainte-Geneviève, et 25 livres de loyer par an, d'une maison à Paris, rue du Four, ' La Souche ', entre la maison des Ecoles de Normandie et celle de l'Ecu de Bordeaux (appartenant à la Nation de Picardie) par la Nation de France, à Marin Le Reistre, maître tondeur de grandes forces à Paris, et Geneviève de Pompoinet, son épouse., 18 juin 1574; MC/ET/XXXIII/208
      bail; Sainte-Geneviève (abbaye); Four (rue du); Le Reistre, Marin; tisserand
    - Vente par François Texier, avocat en Parlement, demeurant à Longjumeau (91), comme tuteur de Jean-Jacques Texier, son fils mineur et de Jeanne Robineau, héritiers de défunt Guillaume Robineau, son aïeul maternel, à Simon Laffille, scribe de l'Université, d'un sixième d'une maison à Paris, rue Saint-Jean-de-Beauvais, moyennant 120 livres. Et contre-lettre du même jour., 20 juin 1574; MC/ET/XXXIII/208
      acte de vente; Longjumeau (Essonne); Jean-de-Beauvais (rue); Laffille, Simon; Robineau, Guillaume; Robineau, Jeanne; Texier, François; Texier, Jean Jacques; avocat au parlement (Ancien Régime)
    - Codicille de François d'Agoult, écuyer, seigneur d'Angers-en-Provence, en bonne santé, à Paris, rue du Fouare, hôtel de l'Image Sainte-Geneviève., 25 juin 1574; MC/ET/XXXIII/208
      testament; Fouarre (rue du); Agoult, François d'
    - Contrat de mariage entre Louis Compoing, secrétaire du Roi, et Claude Chauvelin, fille de défunt Toussaint Chauvelin, procureur en Parlement et procureur général de la Reine-Mère, et Marie Malingre, sa veuve., 4 juillet 1574; MC/ET/XXXIII/208
      contrat de mariage; Compaing, Louis; Chauvelin, Claude; Chauvelin, Toussaint; Malingre, Marie; secrétaire du roi (Ancien Régime)
    - Donation mutuelle entre Adam Ybert, tapissier demeurant au logis de Madame de Carnavallet à Paris, à la Couture Sainte-Catherine, et Claude Boullet, son épouse, de tous leurs biens meubles, acquets et conquets immeubles en toute propriété., 14 juillet 1574; MC/ET/XXXIII/208
      donation; Couture-Sainte-Catherine (rue de la); Ybert, Adam; Carnavallet, Madame de; Boullet, Claude; tapissier
    - Titre nouvel par Claude Beaujeu, laboureur à Rueil-en-Tassin (Rueil-Malmaison, 92) et veuf de Claude Coquereau, pour lui et sa fille Barbe Beauteu, comme détenteur de 7 perches carrées à Rueil sur lesquelles le collège Fortet a droit à 4 livres de rente à la Saint-Rémy., 22 juillet 1574; MC/ET/XXXIII/208